【裁判字號】    90,簡抗,34
【裁判日期】    900731
【裁判案由】    停止執行
【裁判全文】
臺灣臺北地方法院民事裁定  九十年度簡抗字第三四號
    抗  告  人  新軸資訊股份有限公司
    法定代理人  魏群哲
    送達代收人  李世章律師
右抗告人因與甲○○間請求停止執行事件，抗告人對於民國九十年四月十二日，本院
台北簡易庭九十年度北簡聲字第一七五號裁定提起抗告，本院裁定如左：
    主      文
原裁定廢棄。
    理      由
一、本件抗告意旨略以：抗告人為停止本院八十九年度執字第二六○三九號強制執行
    事件之執行程序，於提起本院台北簡易庭九十年度北簡字第四○七三號異議之訴
    後，另以本院台北簡易庭九十年度北簡聲字第一七五號停止執行事件，聲請供擔
    保後停止該強制執行程序。惟該執行程序之債權人甲○○，依據公證書聲請強制
    執行，係為滿足其租金債權、違約金債權，合計共新台幣（下同）肆拾萬伍仟壹
    佰伍拾貳元。則本院台北簡易庭九十年度北簡聲字第一七五號裁定，命抗告人供
    擔保壹佰萬元後，得停止本院八十九年度執字第二六○三九號強制執行事件之執
    行程序，該擔保金顯屬過高云云。
二、按強制執行程序開始後，除法律另有規定外，不停止執行；有回復原狀之聲請，
    或提起再審或異議之訴，或對於和解為繼續審判之請求，或提起宣告調解無效之
    訴、撤銷調解之訴，或對於許可強制執行之裁定提起抗告時，法院因必要情形或
    依聲請定相當並確實之擔保，得為停止強制執行之裁定；強制執行法第十八條定
    有明文。是依此規定，法院於當事人提起異議之訴時，自得依聲請定相當並確實
    之擔保，停止強制執行。次按，法院依強制執行法第十八條第二項定擔保金額而
    准許停止強制執行之裁定者，該項擔保係備供債權人因停止執行所受損害之賠償
    ，其數額應依標的物停止執行後，債權人未能即時受償或利用該標的物所受之損
    害額，或其因另供擔保強制執行所受之損害額定之，非以標的物之價值或其債權
    額為依據；最高法院亦著有八十六年台抗字第四四二號裁定，可資參照。經查，
    本件抗告人為停止本院八十九年度執字第二六○三九號強制執行事件之執行程序
    ，另行提起本院台北簡易庭九十年度北簡字第四○七三號異議之訴，復以本院台
    北簡易庭九十年度北簡聲字第一七五號停止執行事件，聲請供擔保後停止該強制
    執行程序。是經調閱本院八十九年度執字第二六○三九號強制執行事件卷宗，該
    執行程序之債權人甲○○，請求執行之金額，雖為抗告人應給付自八十九年六月
    十五日起至八十九年九月七日止，按月給付貳萬柒仟伍佰元之租金；以及自八十
    九年九月八日起至搬遷日止，按月給付伍萬伍仟元之違約金，此有該強制執行聲
    請狀附於前述執行卷宗內足憑。然該強制執行程序，所查封之標的物，經本院執
    行處送請鑑定後，價值為貳拾肆萬元，亦有該執行卷宗可證。則抗告人聲請停止
    本院八十九年度執字第二六○三九號強制執行事件之執行程序，該債權人甲○○
    因停止執行所受損害之賠償，亦即未能即時受償之價額，應僅有貳拾肆萬元。故
    抗告人主張本院台北簡易庭九十年度北簡聲字第一七五號裁定，命抗告人供擔保
    之金額，即壹佰萬元，尚屬過高，為有理由。從而，本院台北簡易庭九十年度北
    簡聲字第一七五號裁定，應予廢棄。
三、依民事訴訟法第四百三十六條之一第三項、第四百九十二條第二項，裁定如主文
    。
中      華      民      國    九十      年      七      月    三十一    日
                                 民事第六庭審判長法      官  鄭純惠
                                                 法      官  吳素勤
                                                 法      官  姜悌文
右正本證明與原本無異
本裁定不得抗告
中      華      民      國    九十      年      八      月    二        日
                                                  書  記  官  陳鳳瀴


司法院資訊處製作；財團法人民間司法改革基金會備份。
